【裁判字號】    89,易,2848
【裁判日期】    891220
【裁判案由】    詐欺
【裁判全文】
臺灣桃園地方法院刑事判決                        八十九年度易字第二八四八號
    公  訴  人  臺灣桃園地方法院檢察署檢察官
    被      告  甲○○
右列被告因詐欺案件，經檢察官提起公訴（八十九年度偵緝字第五五七號），本院判
決如左‥
    主  文
甲○○意圖為自己不法之所有，以詐術使人將本人之物交付，累犯，處有期徒刑柒月
。
    事  實
一、甲○○曾違反麻醉藥品管理條例，於民國（下同）八十六年五月二十六日以八十
    六年度易字第三六一號判決有期徒刑五月確定，八十六年七月三十一日執行完畢
    ，猶不知悔改，明知無支付能力，仍於八十八年六月一日向乙○○購買車號Ｒ〡
    四七九五號自小客車一部，詳稱其每月約有五萬元之固定收入，足以支付價款，
    致乙○○誤信其資力同意出售，而約定總價金為新台幣（下同）十四萬六千元，
    先支付三萬元，餘款分四期繳敞，每期二萬九千，自同年七月十日起算，嗣於同
    年六月一日乙○○即先將車輛過戶。詎甲○○收受車輛後即逃逸無蹤，不知去向
    ，為台灣桃園地方法院檢察署檢察官發佈通緝，為警於八十九年七月二十一日在
    台北縣基隆市○○區○○街二００號逮捕到案。
二、案經被害人乙○○訴由台灣桃園地方法院檢察署檢察官偵查起訴。
    理  由
一、右開事實，訊據被告甲○○固坦承向乙○○買車，事後工作不穩定致無收入繳納
    分期付款，惟辯稱無詐欺犯意，其已先付五萬九千元云云。惟查，被告分文未付
    一情，業據被害人乙○○指訴歷歷。再查，被告向被害人買車之付款方式為自備
    款三萬元，餘款分四期支付，每期二萬九千元，均簽有本票為擔保，有本票五紙
    影本在卷可稽，是被告果已支付五萬九千元，依理自應向被告取回所簽發之本票
    ，然其所簽發之五紙本票，悉數仍在被害人執有中，是被告辯稱已支付部分款一
    節，核非事實，顯不足採。次查，被告於人取車後即分文未付，且逃逸無蹤，尚
    須經檢察察官發佈通緝後始遭緝獲，足徵其購車伊始，即無付款之意及能力，竟
    詳稱有資力購車，致被害人誤信其支付能力而交付車輛，所為合於詐欺罪之構成
    要件，事證明確，堪以認定。
二、核被告所為係犯刑法第三百三十九條第一項之詐欺取財罪。被告甲○○曾違反麻
    醉藥品管理條例，於八十六年五月二十六日以八十六年度易字第三六一號判決有
    期徒刑五月確定，八十六年七月三十一日易科罰金執行完畢行完畢，有台灣高等
    法院被告全國前案紀錄表可稽，五年內再犯本件有期徒刑以上之罪，為累犯，應
    加重其刑。爰審酌被告犯罪之動機、目的、手段及其品性、生活狀況、智識程度
    、犯罪所生之損害、犯罪後態度等一切情狀，量處如主所示之刑示懲。
據上論斷，應依刑事訴訟法第二百九十九條第一項前段、刑法第三百三十九條第一項
、第四十七條，罰金罰鍰提高標準條例第一條，判決如主文。
本案經檢察官魏雯祈到庭執行職務。
中      華      民      國      八十九      年    十二    月    二十    日
                                臺灣桃園地方法院刑事第一庭
                                    法  官    潘  政  宏
右正本證明與原本無異。
如不服本判決，應於判決送達後十日內向本院提出上訴狀( 應附繕本 )，上訴於
臺灣高等法院。
                                      書記官   蔡  春  榮
中        華        民        國   八十九   年   十二   月    二十七    日
附錄論罪科刑法條
刑法第三百三十九條：
意圖為自己或第三人不法之所有，以詐術使人將本人或第三人之物交付者，處五年以
下有期徒刑、拘役或科或併科一千元（已提高十倍為一萬元）以下罰金。
以前項方法得財產上不法之利益或使第三人得之者，亦同。
前二項之未遂犯罰之。


司法院資訊處製作；財團法人民間司法改革基金會備份。
